【裁判字號】    89,訴,1645
【裁判日期】    890831
【裁判案由】    異議之訴
【裁判全文】
臺灣臺中地方法院民事判決  八十九年度訴字第一六四五號
    原      告  戊○○
                丁○○○
                庚○○
                丙○○
                甲○○
                己○○
                巳○○○
                辰○○
                壬○○
                子○○
                卯○○
                癸○○
                              .
                辛○○      住.
                寅○○      住.
                丑○○      住.
                乙○○      住.
    被      告  未○○      住台北市○○○路○段一八七號四樓
                午○○      住台北縣永和市○○街八四巷九號二樓
右當事人間債務人異議之訴事件，本院判決如左：
    主      文
原告之訴駁回。
訴訟費用由原告負擔。
    事實及理由
一、按原告之訴，依其所訴之事實，在法律上顯無理由者，法院得不經言詞辯論，逕
    以判決駁回之，民事訴訟法第二百四十九條第二項定有明文。又依強制執行法第
    十四條規定，執行名義成立後，如有消滅或妨礎債權人請求之事由發生，債務人
    得於強制執行程序終結前，向執行法院對債權人提出異議之訴。如以裁判為執行
    名義時，其為異議原因之事實發生在前訴訟言詞辯論終結後者，亦得主張之。強
    制執行法第十四條定有明文。
二、本件原告起訴主張：被告以兩造間交還房屋事件之確定裁判 (本院八十六年度訴
    字第八三八號判決、台灣高等法院台中分院八十八年度上字第一二六號判決、最
    高法院八十九年度台上字第二九二號裁定) 為執行名義聲請強制執行，惟原告因
    發現未經斟酌之證物，已於八十九年三月二十五日提起再審之訴，且上開確定裁
    判係依據證人廖繼智偽證之證言，故依原告發現之新證據，勢將獲得有利之判決
    ，為此依強制執行法第十四條規定提起債務人異議之訴，聲明鈞院八十九年度民
    執十字第七三０一號強制執行程序應予撤銷云云。
三、依原告所訴之事實，其係主張本院八十九年度民執十字第七三０一號強制執行程
    序執行名義之裁判有再審之事由，即主張事實審言詞辯論終結前已發生之事實，
    其既非主張執行名義成立後有消滅或妨礎債權人請求之事由發生，亦未主張異議
    原因之事實發生在前訴訟言詞辯論終結後，依首開說明，即難認有強制執行法第
    十四條之異議事由可言，故原告上開所稱，縱為屬實，亦顯與強制執行法第十四
    條之構成要件不合，其提起債務人異議之訴，訴請撤銷系爭強制執行程序，在法
    律上顯無理由，即不應准許，爰不經言詞辯論，駁回原告之訴。
四、本件判決已臻明確，兩造其餘之攻擊防禦方法及舉證，於判決之結果無影響，毋
    庸一一論列，併此敘明。
五、據上論結，本件原告之訴為無理由，依民事訴訟法第七十八條、第八十五條第一
    項前段，判決如主文。
中      華      民      國    八十九    年      八      月    三十一    日
                                    臺灣臺中地方法院民事第三庭
~B法      官  林慧貞
右為正本係照原本作成
如不服本判決，應於判決送達後二十日內，向本院提出上訴狀。
中      華      民      國    八十九    年      九      月      二      日
~B法院書記官


司法院資訊處製作；財團法人民間司法改革基金會備份。
